【裁判字號】    95,易,37
【裁判日期】    950330
【裁判案由】    違反毒品危害防制條例
【裁判全文】
臺灣屏東地方法院刑事判決                95年度易字第37號
公  訴  人  臺灣屏東地方法院檢察署檢察官
被      告  甲○○
                      （現另案在監執行）
上列被告因違反毒品危害防制條例案件，經檢察官提起公訴（94
年度毒偵字第2915號）及同署檢察官移送併辦（94年度毒偵字第
2962號），被告已為有罪之陳述，本院裁定改依簡式審判程序審
理，判決如下：
    主  文
甲○○連續施用第二級毒品，累犯，處有期徒刑柒月。扣案含有
甲基安非他命殘渣袋壹只、吸食器壹組、玻璃球貳個，均沒收銷
燬之。
    事  實
一、甲○○前於民國87年間因施用毒品案件，經本院87年度毒聲
    字第687 號裁定送觀察、勒戒後，認無繼續施用毒品傾向，
    由臺灣屏東地方法院檢察署檢察官以87年度偵字第6447號不
    起訴處分確定；於90年間復因施用毒品案件，經臺灣高雄地
    方法院90年度毒聲字第1885號裁定送觀察、勒戒後，認有繼
    續施用毒品傾向，再經同院90年度毒聲字第3245號裁定送戒
    治處所施以強制戒治，嗣經同院90年度毒聲字第7549號裁定
    停止戒治並付保護管束，於91年1 月3 日停止戒治處分出所
    ，並於91年5 月22日保護管束期滿，未經撤銷停止戒治處分
    ，強制戒治視為執行完畢。甲○○上開違反毒品危害防制條
    列案件，復經同院90年度易字第2179號判處有期徒刑6 月確
    定，於91年6 月11日易科罰金執行完畢。詎其猶不知悔改，
    仍未戒除毒癮，於強制戒治執行完畢釋放後，5 年內復基於
    施用第二級毒品甲基安非他命之概括犯意，自94年10月12日
    起至94年10月20日13時30分採尿時起回溯72小時內之某時止
    ，及於94年12月13日18時5 分採尿時起回溯72小時內之某時
    許，燒烤甲基安非他命產生煙氣以口鼻吸食之方式，在高雄
    市某建築工地內或在其位於屏東縣春日鄉○○○路123 號住
    處等地，連續施用甲基安非他命多次。嗣於94年10月19日23
    時40分許，因另案遭臺灣屏東地方法院檢察署通緝，為警在
    屏東縣春日鄉○○○路123 號前查獲；復於94年10月13日16
    時35分許，為警持搜索票至屏東縣春日鄉○○○路123 號搜
    索，並扣得含有甲基安非他命成分之殘渣袋1 只、吸食器1
    組、玻璃球2 個，始知上情。
二、案經屏東縣警察局枋寮分局報請臺灣屏東地方法院檢察署檢
    察官偵查起訴及移送併辦。
    理  由
一、上開事實，業據被告甲○○坦承不諱，且被告為警查獲時採
    尿送驗結果，均呈甲基安非他命之陽性反應，有臺灣檢驗科
    技股份有限公司94年11月11日KH2005A0000000號、94年12月
    28日KH2005C0000000號濫用藥物尿液檢驗報告各1 紙在卷可
    證。又94年10月13日扣案之殘渣袋1 只、吸食器1 組及玻璃
    球2 個，經送高雄醫學大學附設中和紀念醫院檢驗結果，均
    有甲基安非他命之陽性反應，顯然沾附有第二級毒品甲基安
    非他命成分之事實，有該院95年2 月7 日檢驗報告4 紙在卷
    可憑。上述鑑驗結果，均係檢驗機關本於專業知識及以精密
    儀器或科學檢驗方法所得之結論，自可憑信，足見被告自白
    與事實相符，堪以採信。被告前於87年間因施用毒品案件，
    經本院87年度毒聲字第687 號裁定送觀察、勒戒後，認無繼
    續施用毒品傾向，由臺灣屏東地方法院檢察署檢察官以87年
    度偵字第6447號不起訴處分確定；於90年間復因施用毒品案
    件，經臺灣高雄地方法院90年度毒聲字第1885號裁定送觀察
    、勒戒後，認有繼續施用毒品傾向，再經同院90年度毒聲字
    第3245號裁定送戒治處所施以強制戒治，嗣經同院90年度毒
    聲字第7549號裁定停止戒治並付保護管束，於91年1 月3 日
    停止戒治處分出所，並於91年5 月22日保護管束期滿，未經
    撤銷停止戒治處分，強制戒治視為執行完畢，此有臺灣屏東
    地方法院檢察署刑案資料查註紀錄表及臺灣高等法院被告全
    國前案紀錄表各1 份在卷可參。從而，本件事證明確，被告
    犯行堪予認定。
二、查甲基安非他命分屬毒品危害防制條例第2 條第2 項第2 款
    所稱之第二級毒品，不得持有、施用，被告竟持以施用，核
    其所為，係犯同條例第10條第2 項之施用第二級毒品罪。其
    施用前持有甲基安非他命之低度行為，應為施用之高度行為
    所吸收，不另論罪。其先後多次施用甲基安非他命之行為，
    時間緊接，觸犯構成要件相同之罪名，顯係基於概括犯意反
    覆為之，為連續犯，應以1 罪論，並加重其刑。公訴事實僅
    論及被告自94年10月12日起至94年10月20日13時30分採尿時
    起回溯72小時內之某時止，連續施用第二級毒品甲基安非他
    命多次之犯行，惟被告其餘施用第二級毒品甲基安非他命之
    行為，與已起訴之犯罪事實，具有連續犯之裁判上一罪關係
    ，已如前述，為起訴效力所及，本院自應併予審理。又被告
    於90年間因違反毒品危害防制條列案件，經臺灣高雄地方法
    院90年度易字第2179號判處有期徒刑6 月確定，於91年6 月
    11日易科罰金執行完畢，此有臺灣屏東地方法院檢察署刑案
    資料查註紀錄表及臺灣高等法院被告全國前案紀錄表各1 份
    在卷可按，其受有期徒刑之執行完畢後，5 年之內再犯有期
    徒刑以上之本罪，為累犯，應依法加重其刑，其有2 種刑之
    加重事由，應遞加重之。爰審酌被告素行非佳，經觀察、勒
    戒及強制戒治後，仍未能戒除毒癮，顯見其無戒毒悔改之意
    ，惟念其施用毒品乃自戕行為，及其施用毒品之期間、次數
    、犯罪後坦認犯行，態度尚可等一切情狀，量處如主文所示
    之刑。扣案之含有甲基安非他命成分之殘渣袋1 只、吸食器
    1 組、玻璃球2 個，因與第二級毒品甲基安非他命無法分離
    ，均應依毒品危害防制條例第18條第1 項前段規定沒收銷燬
    之。
據上論斷，應依刑事訴訟法第273 條之1 第1 項、第299 條第 1
項前段，毒品危害防制條例第10條第1 項、第2 項、第18條第 1
項前段，刑法第11條、第56條、第47條，判決如主文。
本案經檢察官鍾仁松到庭執行職務。
中    華    民    國    95    年    3     月    30    日
                  刑事第二庭  法  官   蘇碧珠
上正本證明與原本無異。
如不服本判決應於收受本判決送達後十日內向本院提出上訴書狀
，其未敘述上訴理由者，並得於提起上訴後十日內向本院補提理
由書狀（均須按他造當事人之人數附繕本）「切勿逕送上級法院
」
中    華    民    國    95    年    3     月    30    日
                              書記官  賀燕花
附錄本案論罪科刑法條全文
毒品危害防制條例第10條第2項：
施用第二級毒品者，處3年以下有期徒刑。


司法院資訊處製作；財團法人民間司法改革基金會備份。
